【裁判字號】    88,苗簡,478
【裁判日期】    890317
【裁判案由】    損害賠償
【裁判全文】
宣示判決筆錄                                    八十八年度苗簡字第四七八號
    原      告  中華電信股份有限公司台灣中區電信分公司
    法定代理人  乙○○
    訴訟代理人  甲○○
                戴世瑛律師
                丁○○
    被      告  台灣電力公司苗栗營業處
    法定代理人  戊○○
    訴訟代理人  丙○○
右當事人間八十八年度苗簡字第四七八號損害賠償事件，於中華民國八十九年三月十
七日下午五時在本院民事第八法庭公開宣示判決，出席職員如左：
                          法      官   林念祖
                          法院書記官   邱鴻志
                          通      譯   秦秀英
朗讀案由兩造均未到。
法官朗讀主文宣示判決，並諭知將判決主文、所裁判之訴訟標的及其理由要領，記載
於後：
    主      文
原告之訴駁回。
訴訟費用由原告負擔。
    訴訟標的：
電信法第四十五條第二項之損害賠償請求權。
    理  由  要  領
一、原告主張：因被告所設高壓電力線路於民國八十八年一月二十日斷落，致原告轄
    下苗栗營運處管理之三義裕工幹電信線路遭電擊嚴重受損，經派員修復後扣除回
    收物料，實際損害額合計新臺幣（下同）四十二萬四千四百五十四元。原告之電
    信設備既係因被告設置線路斷落而損壞，依電信法第四十五條第二項，被告應負
    賠償責任。退步言，縱認上述高壓電力線斷落，係因電桿遭不明車輛撞擊倒斷所
    致，但依最高法院七十三年台上字第四六五六號判例意旨，電信法第四十五條第
    二項之賠償所採為無過失責任，且依該項規定，對「其他事故」造成電信設備損
    壞者，仍應負賠償責任，不論有無行為，只要有事故發生，不論事故究是如何發
    生，均應負賠償責任，故本件事故，縱認是因不明車輛撞擊被告之電桿，致高壓
    電線斷落，損壞原告之電信設施，依電信法第四十五條第二項規定，其仍應負損
    壞賠償責任，爰請求被告給付原告四十二萬四千四百五十四元及自起訴狀繕本送
    達翌日起至清償日止，按年息百分之五計算之利息，並陳明願供擔保請准宣告假
    執行。被告則以：被告之上開電桿係遭不明車輛撞斷，因而波及原告之電信線路
    ，被告亦為被害人而非行為人，自不應負損害賠償責任等語，茲為抗辯。
二、原告主張被告所設高壓電力線路於民國八十八年一月二十日斷落，致原告轄下苗
    栗營運處管理之三義裕工幹電信線路遭電擊，修復支出四十二萬四千四百五十四
    元之事實，業經提出材料及施工費細數表影本一紙、照片六幀為證，且為被告所
    不爭執，固堪信為真正。然按原告據以請求之電信法第四十五條第二項係規定：
    「因修建房屋、道路、溝渠、埋設管線等工程或其他事故損壞電信設備者，應負
    賠償責任。」雖不以故意或過失為必要，惟應負賠償責任之主體，仍以「損壞電
    信設備者」，亦即損壞電信之行為人為要件。查本件被告抗辯稱被告之上開電桿
    係遭不明車輛撞斷之事實，業據提出照片六幀為證，自該照片觀之，電桿斷裂處
    在與地面連接處數十公分以上，且斷口有不規則狀，顯係遭外力撞斷而非因埋設
    不良而自行倒下屬實。被告所設之電桿既遭外力撞擊始發生斷裂而波及原告之電
    信設備，則損壞原告電信設備之行為人，自係該撞斷被告電桿之人而非被告，故
    被告之抗辯應屬可採。
三、被告既非損壞原告電信設備之行為人，原告對其請求賠償，尚屬無據，應予駁回
    。
中      華      民      國    八十九    年      三      月     十七     日
                                  臺灣苗栗地方法院苗栗簡易庭
~B法      官  林念祖
右筆錄正本係照原本作成。
本筆錄正本之送達，與判決正本之送達有同一效力。
如對本判決上訴，須於本判決送達後二十日內向本院提出上訴狀（須按他造當事人之
人數附繕本，並繳納上訴費用，另附郵票三百四十元）。
~B法院書記官  邱鴻志
中      華      民      國    八十九    年      三      月     二十     日


司法院資訊處製作；財團法人民間司法改革基金會備份。
